# 港股 1PO 对固定资产折旧的要求

提问人：blossom1127 时间：2019-05-16 13:34:37
求助陈版：港股 IPO 对固定资产折旧年限和净残值率有什么硬性规定吗？

回答人：chenyiwei
这方面应该是没有硬性的规定，根据企业的具体情况，对照会计准则的基本原则进行合理、谨慎的估计和判断。